【裁判字號】    98,審事聲,34
【裁判日期】    980224
【裁判案由】    本票裁定
【裁判全文】
臺灣臺北地方法院民事裁定            98年度審事聲字第34號
抗  告  人      佳鼎科技股份有限公司
法定代理人      佳邦投資股份有限公司
上一法定代理人  甲○○
抗  告  人      英屬維京群島世紀冠軍集團有限公司
                CENTURY CHAMPION GROUP LIMITED B.V.I.
兼法定代理人    甲○○
相  對  人      台新國際商業銀行股份有限公司
法定代理人      乙○○
上列當事人間因本票裁定准許強制執行事件，抗告人對於民國98
年1月16日本院簡易庭98年度司票字第3085號裁定提起抗告，本
院裁定如下：
    主      文
抗告駁回。
抗告程序費用新臺幣壹仟元由抗告人連帶負擔。
    理      由
一、相對人於原審聲請意旨略以：伊執有抗告人於民國95年4月
    18日共同簽發，票面金額新臺幣（下同）18億元，付款地在
    相對人台北總行，利息自發票日至到期日按年息4%計算，自
    到期日起改按年息6%計算，到期日為97年12月23日，並免除
    作成拒絕證書之本票乙紙（下稱系爭本票），詎於到期後提
    示，僅獲償部分票款，尚餘8億200萬元未獲付款。爰依票據
    法第123 條規定，聲請裁定就上開未付票款本息准許強制執
    行等語。原審就系爭本票之票款8億200萬元及自95年4月18
    日起至97年12月23日止，按年利率4%計算之利息，暨自97年
    12月23日至清償日止，按年利率6%計算之遲延利息，裁定准
    許強制執行。
二、抗告意旨略以：相對人未向伊為支付系爭本票票款之提示，
    自不得行使追索權，爰提起抗告，求予廢棄原裁定云云。
三、按執票人向本票發票人行使追索權時，得聲請法院裁定後強
    制執行，票據法第123條定有明文。又本票執票人，依票據
    法第123條規定，聲請法院裁定許可對發票人強制執行，係
    屬非訟事件，此項聲請之裁定，及抗告法院之裁定，僅依非
    訟事件程序，以審查強制執行許可與否，並無確定實體上法
    律關係存否之效力，如發票人就票據債務之存否有爭執時，
    應由發票人提起確認之訴，以資解決，殊不容於裁定程序中
    為此爭執（最高法院57年台抗字第76號、56年台抗字第714
    號判例參照）。再按本件本票既載明免除作成拒絕證書，則
    執票人聲請裁定准予強制執行時，毋庸提出已為付款提示之
    證據。且本票執票人依票據法第123條規定向本票發票人行
    使追索權，聲請法院裁定准予強制執行，係屬非訟事件，對
    於此項聲請所為裁定，僅依非訟事件程序，就本票形式上之
    要件是否具備予以審查為已足。發票人如主張執票人未為提
    示，依票據法第124條準用同法第95條但書之規定，應由其
    負舉證之責（參照最高法院84年度台抗字第22號裁定意旨）
    。
四、經查，相對人主張之事實，業據提出本票一紙為證，並為抗
    告人所不爭執，而原審就系爭本票為形式上之審查，認其已
    具備本票各項記載事項，合於票據法第120條規定，屬有效
    之本票，乃裁定准許強制執行，並無不合。又系爭本票既載
    明免除作成拒絕證書，依上揭最高法院84年度台抗字第22號
    裁定意旨，相對人聲請裁定准予強制執行時，並無須提出已
    為付款提示之證據，而抗告人既抗辯相對人未為提示，依票
    據法第124條準用同法第95條但書規定，自應由抗告人負舉
    證之責，惟抗告人對此有利於己之抗辯，並未舉證以實其說
    ，自不足採。從而，抗告意旨指摘原裁定不當，求予廢棄，
    並無理由，應予駁回。
五、據上論結，本件抗告為無理由。依非訟事件法第46條、第21
    條第2項、第24條第1項，民事訴訟法第495條之1第1項、第
    449條第1項、第85條第2項，裁定如主文。
中    華    民    國    98    年    2     月    24    日
                  民事第六庭  審判長法  官  劉坤典
                                    法  官  蔡和憲
                                    法  官  許純芳
以上正本係照原本作成。
本裁定除以適用法規顯有錯誤為理由，並經本院許可外，不得再
抗告。如提起再抗告，應於收受後10日內委任律師為訴訟代理人
向本院提出再抗告狀。並繳納再抗告費新臺幣1,000元。
中    華    民    國    98    年    2    月     25    日
                                    書記官  陳怡君


司法院資訊處製作；財團法人民間司法改革基金會備份。
